【裁判字號】    99,審抗,42
【裁判日期】    990224
【裁判案由】    本票裁定
【裁判全文】
臺灣臺北地方法院民事裁定              99年度審抗字第42號
抗  告  人  乙○○
            丙○○
相  對  人  甲○○
上列當事人間聲請本票准許強制執行事件，抗告人對於民國99年
1月19日本院98年度司票字第23830號裁定提起抗告，本院裁定如
下：
    主  文
抗告駁回。
抗告費用新臺幣壹仟元由抗告人連帶負擔。
    理  由
一按執票人向本票發票人行使追索權時，得聲請法院裁定後強制
  執行，票據法第123 條定有明文；次按本票執票人，依上開規
  定，聲請法院裁定許可對發票人強制執行，係屬非訟事件，此
  項聲請之裁定，及抗告法院之裁定，僅依非訟事件程序，以審
  查強制執行許可與否，並無確定實體上法律關係存否之效力，
  如發票人就票據債務之存否有爭執時，應由發票人提起確認之
  訴，以資解決（最高法院57年台抗第76號判例參照）。復按本
  票既已載明免除作成拒絕證書，執票人聲請裁定准予強制執行
  ，即毋庸提出已為付款提示之證據。苟發票人抗辯執票人未為
  提示，依票據法第124 條準用同法第95條但書之規定，即應由
  其負舉證之責（最高法院94年度台抗字第823 號裁定參照）。
二本件相對人主張其執有抗告人於民國98年7 月15日共同簽發、
  金額新臺幣（下同）150 萬元、未載到期日且免除作成拒絕證
  書之本票一紙，詎於98年11月25日提示僅部分獲償，為此聲請
  原法院裁定准予強制執行等情，業據提出與所述相符之本票一
  紙為證，原法院裁定就其中140 萬元，及自98年11月25日起至
  清償日止，按年息百分之6 計算之利息准予強制執行，於法並
  無不合。抗告意旨雖以：彼等係受相對人恐嚇脅迫方在系爭本
  票及借據上簽名蓋印，伊未曾向相對人借款，並已向臺北市警
  察局萬華分局辦案請求偵辦相對人之犯罪行為；又鈞院前以裁
  定命相對人補正系爭本票之提示日，詎相對人之非訟代理人竟
  虛構相對人曾於98年11月25日持系爭本票向彼等請求付款遭拒
  之事實，向鈞院虛偽補正云云置辯。然抗告人並未否認系爭本
  票之真正，至系爭本票之簽發是否受脅迫所為、抗告人是否曾
  向相對人借款等節，均屬實體法上之爭執，依上開說明，尚非
  本件非訟程序所得加以審究。另相對人陳稱業已提示，即無庸
  就其曾為提示一節為何證明，抗告人辯稱相對人未為付款之提
  示，然並未舉證證明之，所辯自不足採。從而，抗告人指摘原
  裁定不當，求予廢棄，為無理由，應予駁回。
三據上論結，本件抗告為無理由。依非訟事件法第46條、第21條
  第2項、第24條第1項，民事訴訟法第495條之1第1項、第449條
  第1項、第85條第2項，裁定如主文。
中    華    民    國    99    年    2     月    24    日
                  民事第六庭審判長法  官  朱漢寶
                                  法  官  許純芳
                                  法  官  陳婷玉
以上正本係照原本作成
本件不得再抗告
中    華    民    國    99    年    2     月    24    日
                                  書記官  吳鸝稻

司法院資訊處製作；財團法人民間司法改革基金會備份。
